# 售后租回视同抵押借款账务处理

提问人：世界之嘴嘴 时间：2017-05-23 20:13:39
陈版，您好 我想请教一下售后租回视同抵押借款的账务处理（暂不考虑利息因素） 假如合同约定售价 150 万，售后租回合同中有保证金条款（金额 30 万），实际租赁公司支付 120 万给本公司 应该是DR:银行存款 120 CR:长期借款 120 还是DR:其他应收款 30 DR:银行存款 120 CR:长期借款 150
谢谢！

回答人：chenyiwei
一般应将保证金确认为长期应收款，融资（对应于出售价款）确认为长期应付款，两者不应抵销后按净额列报。